

Dante Nicolás Martínez

Estudiante Universitario Programación CONTACTO:

Correo: mzadantemartinez@gmail.com

Teléfono: 2604-338288 Linkedin

www.linkedin.com/in/dantemartínez

SOBRE MI:

Tengo 44 Años, me intereso por la tecnología desde los 16 años, donde mi primer programa fue en Basic, al correr el tiempo estudie de armado y reparación de pc y me dedique a ello con un negocio propio de ciber Café y Reparaciones pc.

Luego por cosas de la vida me dedique a varios rubros tanto en el ámbito privado como independiente.

Hoy en día gracias al encierro que vivimos todos, tome la decisión de volver al mundo Tecnológico, ya que fue lo que más me gustaba desde adolescente y con toda la fuerza estoy estudiando y capacitándome como nunca lo imagine.

En conclusión, Hoy me siento un Senior en la vida, pero un Junior en la Programación, esperando a que muy pronto alcanzar la meta de Senior.

Trabajo en grupo desde hace mucho tiempo y ya poseo la habilidad de adaptarme a cualquier grupo de trabajo.

HABILIDADES:

JAVA - PYTHON -JAVASCRIPT

HTML - CSS - MYSQL - NOSQL

LENGUAJE R - COREL DRAW

PHOTOSHOP - GIT - FIGMA -

TRELLO

EXPERIENCIA PROFESIONAL

Reparador de Pc - Diseño Gráfico | 2022 - 2016

Independiente -

Tareas:

Armado y Reparacion de Hardware y Software y Diseño Gráfico de Logotipos y Paginas Web.

Escuela de Conductores C.I.F | 2016 - 2011

Profesor e Instructor Profesional de Conductores

Tareas:

Profesor Educacioón Vial, Manejo Defensivo y Primeros Auxilios - Jefe de Instructores de Manejo

GRAFIKA - Comunicacion Visual | 2011 - 2008

Encargado de Ploteo - Diseño Gráfico

Tareas:

 Diseños en CorelDraw - Ploteo de Vehiculos y Otros -Armado de estructuras metálicas - Pintura con Soplete -Serigráfia

IDIOMAS

Español: Nativo

Inglés: Técnico - Interpretación y traducción simple

FORMACIÓN ACADÉMICA

2023 - 2021 | San Rafael - Mendoza - Argentina

Tecnico Universitario en Programación - Estudiante

en Universidad Tecnologica Nacional desde 2021

2022 | San Rafael - Mendoza - Argentina

Formación Fronted - Backend Oracle Next Education

2021 - 2020 | San Rafael - Mendoza - Argentina

Capacitación en Java - Fundación Santisima Trinidad

Programa Mendoza TEC - Gobierno de Mendoza

2010 - 2008 | San Rafael - Mendoza - Argentina

Tecnico en Seguridad e Higiene Laboral -

Universidad Nacional de Cuyo

Link Certificado Oracle Next education:

https://app.aluracursos.com/user/mzadantemartinez/fullCertificate/975781d614f16424ef44663205d2e3f1